# 紧急求助陈版主：子公司处置后，少数股东原投入的资本公积如何作会计处理（详见文内）

提问人：hyp530 时间：2018-02-21 12:27:12
事实如下： （ 1 ）A公司和B公司分别持有C公司的为60%和40%，投资股本分别为 60 万元和 40 万元，资本公积分别为 0 万元和 1000 万元（因为C公司估值高了，B公司以 1040 万元投资入股占有40%股份）； （ 2 ）在A公司处置C公司前，A公司的合并报表将上述 1000万元列为资本公积。
问题如下： 请问A公司在处置C公司时，上述 1000 万元的资本公积处何作会计处理？在处置C公司后，在A公司合并报表中是否一直留存这块资本公积？

回答人：chenyiwei
在A的合并报表层面，这部分资本公积（少数股东对子公司溢价增资，所增加的权益中归属母公司的部分）是少数股东与母公司之间的权益让渡形成的，故属于权益性交易。这部分资本公积在后续处置C并丧失控制权后，需继续保留在A的合并报表中，不能变动。

提问人：hyp530 时间：2018-02-25 00:11:56
我同意陈版主的观点，但貌似多数人直观地认为这和其他综收益一样，基于谨慎性原则，在处置时实现这部分收益，有一些争议在其中。我倒是好奇大多数上市公司遇到这种情况是怎么列报的，不知道大家有没见过？

回答人：chenyiwei
这个问题在原理上是很清楚的。属于原则性问题，与谨慎原则无关。谨慎原则只可用于针对不确定性事项的判断和估计，不能以谨慎原则为由违背基本的会计原则。